臺灣板橋地方法院刑事判決　　　　　　　96年度訴字第2916號
公　訴　人　臺灣板橋地方法院檢察署檢察官
被　　　告　甲○○
上列被告因違反毒品危害防制條例案件，經檢察官提起公訴（96
年度毒偵字第5485號），本院受理後被告為有罪之陳述，經合議
庭裁定由受命法官獨任進行簡式審判程序，判決如下：
    主  文
甲○○施用第一級毒品，累犯，處有期徒刑壹年。
    事  實
一、甲○○前於民國88年間因施用毒品案件，經本院以88年度毒
    聲字第5119號裁定送觀察、勒戒後，認無繼續施用毒品之傾
    向，經臺灣板橋地方法院檢察署檢察官於88年12月6 日以88
    年度毒偵緝字第360 號、88年度毒偵緝字第361 號為不起訴
    處分確定。又於90年間因施用毒品案件，經本院以89年度毒
    聲字第4950號裁定送觀察、勒戒後，認有繼續施用毒品之傾
    向，再經本院以90年度毒聲字第818 號裁定令入戒治處所施
    以強制戒治，並由臺灣板橋地方法院檢察署檢察官提起公訴
    ，其中強制戒治部分嗣經裁定停止戒治付保護管束，又因於
    保護管束期間內未依規定向觀護人報到而違反保護管束應遵
    守事項情節重大，經本院以91年度毒聲字第263 號裁定撤銷
    停止戒治，復入戒治處所施以強制戒治，迄92年5 月23日期
    滿，起訴部分則經臺灣高等法院於90年8 月17日以90年度上
    訴字第2114號就施用第一、二級毒品部分分別判處有期徒刑
    八月、四月，應執行有期徒刑十月，於90年9 月20日確定，
    並於93年3 月23日縮刑期滿執行完畢（構成累犯）。甲○○
    又於95年間因施用第一級毒品案件，經本院於95年11月3 日
    以95年度訴字第2934號判處有期徒刑一年二月，於96年2 月
    12日確定，於96年6 月4 日入監，嗣經本院以96年度聲減字
    第1949號裁定減為有期徒刑七月確定，現尚執行中。猶不知
    悔改，竟仍基於施用第一級毒品海洛因之犯意，於96年6 月
    3 日下午2 時許，在其位於臺北縣三重市○○街145 號3 樓
    之住處內，以注射針筒注入體內之方式施用第一級毒品海洛
    因一次。嗣因施用毒品前案經臺灣板橋地方法院檢察署檢察
    官傳拘執行無著發布通緝後，始於96年6 月4 日下午5 時許
    ，在臺北縣三重市○○街與自強街交岔路口前為警緝獲，再
    經警採尿驗悉。
二、案經臺北縣政府警察局三重分局報請臺灣板橋地方法院檢察
    署檢察官偵查起訴，經本院合議庭裁定以簡式審判程序審理
    。
    理  由
一、訊據被告甲○○於本院審理時對其於上揭時、地施用第一級
    毒品海洛因一次之犯行，業已坦承不諱，又被告經警詢問後
    所採集之尿液經送檢驗結果，呈施用第一級毒品海洛因之鴉
    片類藥物陽性反應，有臺灣檢驗科技股份有限公司於96年6
    月22日出具之濫用藥物尿液檢驗報告一件附卷可稽。再者，
    被告前於88年間因施用毒品案件，經本院以88年度毒聲字第
    5119號裁定送觀察、勒戒後，認無繼續施用毒品之傾向，經
    臺灣板橋地方法院檢察署檢察官於88年12月6 日以88年度毒
    偵緝字第360 號、88年度毒偵緝字第361 號為不起訴處分確
    定。又於90年間因施用毒品案件，經本院以89年度毒聲字第
    4950號裁定送觀察、勒戒後，認有繼續施用毒品之傾向，再
    經本院以90年度毒聲字第818 號裁定令入戒治處所施以強制
    戒治，嗣經裁定停止戒治付保護管束，又因於保護管束期間
    內未依規定向觀護人報到而違反保護管束應遵守事項情節重
    大，經本院以91年度毒聲字第263 號裁定撤銷停止戒治，復
    入戒治處所施以強制戒治，迄92年5 月23日期滿，有臺灣高
    等法院被告前案紀錄表附卷可參，是被告乃經強制戒治執行
    完畢釋放後，五年內再犯施用毒品之犯行，至為灼然。綜上
    ，足認被告自白與事實相符，罪證明確，犯行洵堪認定。
二、查海洛因係毒品危害防制條例第2 條第2 項第1 款所列之第
    一級毒品。核被告所為，係犯毒品危害防制條例第10條第1
    項之施用第一級毒品罪。被告於施用毒品海洛因而持有該毒
    品之低度行為，應為施用之高度行為所吸收，不另論罪。查
    被告前於90年間因施用毒品案件，經臺灣高等法院於90年8
    月17日以90年度上訴字第2114號就施用第一、二級毒品部分
    分別判處有期徒刑八月、四月，應執行有期徒刑十月，於90
    年9 月20日確定，並於93年3 月23日縮刑期滿執行完畢，有
    臺灣高等法院被告前案紀錄表在卷可按，其於有期徒刑執行
    完畢後五年以內故意再犯本案之罪，係屬累犯，應依刑法第
    47條第1 項之規定加重其刑。爰審酌被告不思尋求正當之身
    心發展，前曾有毒品前科，不知警惕，竟又施用足以導致精
    神障礙、性格異常，甚至造成生命危險之毒品，戕害一己之
    身心健康，對社會治安可能之危害程度非微，惟其於犯罪後
    尚能坦承犯行等一切情狀，量處如主文所示之刑，以示懲儆
    。
據上論斷，應依刑事訴訟法第273 條之1 第1 項、第299 條第1
項前段，毒品危害防制條例第10條第1 項，刑法第11條前段、第
47條第1 項，判決如主文。
本案經檢察官劉仕國到庭執行職務
中　　華　　民　　國　　96　　年　　9 　　月　　19　　日
                  刑事第一庭    法  官  張江澤
以上正本證明與原本無異。
如不服本判決，應於判決送達後10日內，向本院提出上訴狀。
                                書記官  林怡秀
中　　華　　民　　國　　96　　年　　9 　　月　　19　　日
附錄本案論罪科刑法條全文：
毒品危害防制條例第10條
施用第一級毒品者，處六月以上五年以下有期徒刑。
施用第二級毒品者，處三年以下有期徒刑。
